臺灣嘉義地方法院民事判決
110年度嘉小字第767號
原      告  新安東京海上產物保險股份有限公司台南分公司

法定代理人  曾淑惠  
訴訟代理人  徐聖弦  
被      告  賴英國  
上列當事人間請求損害賠償事件，本院於民國110年11月8日言詞
辯論終結，判決如下：
    主  文
被告應給付原告新臺幣48,787元，及自民國110年8月12日起至清
償日止，按年息百分之5計算之利息。
原告其餘之訴駁回。
訴訟費用新臺幣1,000元，由被告負擔新臺幣503元，原告負擔新
臺幣497元。
本判決第1項得假執行。但被告如以新臺幣48,787元為原告供擔
保，免為假執行。 
　　事實及理由
一、原告主張：
　㈠原告承保訴外人林金英所有車牌號碼000-0000號自小客車（
    下稱系爭車輛）車體損失險，於民國110年1月5日上午8時15
    分許，由訴外人蘇重憲駕駛系爭車輛行經嘉義市東區荖藤里
    文化路華興橋與荖藤宅路口處（下稱系爭路口），適逢被告
    駕駛車牌號碼000-0000號車同向而來，與系爭車輛發生碰撞
    ，並致系爭車輛受有損害（下稱系爭事故）。系爭車輛經送
    修車廠進行修復，修復費用計新臺幣（下同）97,027元（含
    零件57,888元、鈑金及工資16,643元、烤漆22,496元）。而
    依民法第191條之2前段及第196條規定，道路交通安全規則
    第94條第1項、第3項前段規定，系爭事故係因被告未與前車
    保持隨時得煞停距離且未注意車前狀況所致之追撞事故，被
    告自應由被告負過失之侵權行為損害賠償責任，且負全部過
    失責任。又原告已依保險契約給付被保險人，依保險法第53
    條第1項之規定取得代位求償權，爰依保險代位及侵權行為
    之法律關係，提起本件訴訟等語。並聲明：被告應給付原告
    97,027元，及自起訴狀繕本送達翌日起至清償日止，按年息
    百分之5計算之利息。
二、被告則以：系爭車輛於系爭路口之綠燈亮時該走卻沒走，我
    是要閃旁邊機車才未注意去撞到系爭車輛，系爭車輛維修估
    價時未通知我去看，這樣我無法接受。系爭車輛之後車燈沒
    有壞，不需要換新品，原告修繕費用過高等語答辯，並聲明
    ：原告之訴駁回。
三、本院之判斷：
　㈠本件原告主張系爭車輛於上開時、地遭被告車輛追撞而受損
    之事實，業據原告提出的承保車輛行照、駕駛人駕照、道路
    交通事故當事人登記聯單、現場圖、估價單、材料行資料、
    車損及維修照片、發票、投保資料、理賠明細及彩色照片為
    證（本院卷第13至33、91至93、97至113頁），核與嘉義市
    警察局函檢送之道路交通事故現場圖、道路交通事故調查報
    告表㈠㈡、道路交通事故談話紀錄表、現場照片、酒精測定紀
    錄表相符（本院卷第45-73頁），並經本院勘驗筆錄可證（
    本院卷第81至82頁），依上開事證足以認定原告前開主張之
    事時為真。
　㈡按汽車行駛時，駕駛人應注意車前狀況及兩車並行之間隔，
    並隨時採取必要之安全措施，道路交通安全規則第94條第3
    項定明有文，系爭車輛於前揭時地停等待轉，遭被告所駕駛
    被告車輛追撞，致系爭車輛受損，已如前述，且被告也承認
    其為閃車而疏未注意車前狀況，顯然被告並未注意車前狀況
    ，而肇致本件事故之發生，是被告就本件事故發生自有過失
    ，其過失行為與系爭車輛受有損害間具有相當因果關係，而
    系爭路口並無不得左轉之限制，系爭車輛之駕駛人蘇重憲於
    該處待轉禮讓直行車並無肇事因素，故本件並無過失相抵原
    則之適用。
　㈢又按不法毀損他人之物者，被害人得請求賠償其物因毀損所
    減少之價額；負損害賠償責任者，除法律另有規定或契約另
    有訂定外，應回復他方損害發生前之原狀；損害賠償，除法
    律另有規定或契約另有訂定外，應以填補債權人所受損害及
    所失利益為限，民法第196條、第213條第1項、第216條第1
    項分別定有明文。而所謂請求賠償物被毀損所減少之價額，
    得以修復費用為估定標準，但以必要者為限，例如修理材料
    以新品換舊品，應予折舊（最高法院77年度第9次民事庭會
    議決議參照）。經查：
　⒈原告已依保險契約支付系爭車輛修復費用97,027元，惟上開
    修復費用包含零件57,888元、鈑金及工資16,643元、烤漆22
    ,496元，有前揭估價單、統一發票在卷可證，該零件材料係
    以新品替換舊品，自應扣除折舊部分。至於被告爭執系爭車
    輛之後車燈沒有壞，不需要換新品乙節，此部分依據原告提
    出的彩色照片編號5至8（本院卷第99頁）及被告提出的照片
    （本院卷第87至89頁）可知，系爭車輛尾門凹陷，受損嚴重
    。且從原告提出的編號9、12、13、14、15、29、31、32的
    彩色照片（本院卷第101、103、111頁），可以看出左後尾
    燈燈殼已有破裂、受損之情形；另從編號10、19、30、35彩
    色照片（本院卷第101、111、113頁），也可以看出系爭車
    輛右後尾燈有受損且燈殼已因遭撞而有位移之情形，可認系
    爭車輛左右尾燈受損與原告車輛遭碰撞有關，該修復費用自
    屬必要費用，其餘修復項目經核也與系爭車輛受損情形相符
    。再者，原告車輛交由何人、送至何處進行修復，乃屬原告
    得自行選擇之範疇，如修復項目與系爭車輛受損情形相符，
    即堪認係修復系爭車輛所必要。被告抗辯系爭車輛尾燈為受
    損且其餘費用過高云云，均非可採。
　⒉又依行政院所頒固定資產耐用年數表，自用小客車之耐用年
    數為5年，而系爭車輛係104年6月出廠使用，迄系爭事故發
    生時即110年1月5日，已使用逾5年，則零件扣除折舊後之修
    復費用估定為9,648元【計算方式：殘價＝取得成本÷（耐用
    年數＋1）即57,888÷(5+1)＝9,648】，另鈑金及工資16,643元
    、烤漆22,496元則無需折舊，故本件原告得請求被告賠償系
    爭車輛維修必要費用應為48,787元【計算式：9,648＋16,643
    ＋22,496】。逾此範圍之請求，為無理由，應予駁回。
四、綜上所述，原告依保險代位及侵權行為之法律關係，請求被
    告給付48,787元，及自起訴狀繕本送達翌日即110年8月12日
    （本院卷第43頁）起至清償日止，按年息百分之5計算之利
    息，為有理由，應予准許。其逾此範圍之請求，則無理由，
    應予駁回。
五、本件原告勝訴部分，係就民事訴訟法第436條之8第1項適用
    小額程序所為被告敗訴之判決，依同法第436條之20規定，
    應依職權宣告假執行。並依同法第392條第2項規定，職權宣
    告被告如預供擔保，免為假執行。
六、訴訟費用負擔之依據：民事訴訟法第79條。並依職權確定訴
    訟費用額為1,000元，其中由被告負擔503元，原告負擔497
    元。
中　　華　　民　　國　　110 　年　　11　　月　　22　　日
                  臺灣嘉義地方法院嘉義簡易庭
                                  法　官　周欣怡
以上正本係照原本作成。
如對本判決上訴，須於判決送達後20日內向本庭（嘉義市文化路
308之1號）提出上訴狀（均須按他造當事人之人數附繕本）。如
委任律師提起上訴者，應一併繳納上訴審裁判費。
民事訴訟法第436條之24第2項規定：對小額程序之第一審裁判之
上訴或抗告，非以其違背法令為理由，不得為之。
中　　華　　民　　國　　110 　年　　11　　月　　22　　日
                                  書記官  葉芳如